【裁判字號】    92,上訴,626
【裁判日期】    920520
【裁判案由】    違反毒品危害防制條例
【裁判全文】
臺灣高等法院高雄分院刑事判決          九十二年度上訴字第六二六號
    上  訴  人
    即  被  告  甲○○
    選任辯護人  林樹根  律師
                洪茂松
                莊雯琇
右上訴人因違反毒品危害防制條例案件，不服臺灣高雄地方法院九十年度訴字第二五
七七號中華民國九十二年一月三十日第一審判決（起訴案號：臺灣高雄地方法院檢察
署九十年度偵字第一七一０八號），提起上訴，本院判決如左：
      主      文
上訴駁回。
      事      實
一、甲○○原欲向某一不詳姓名年籍家住台南市綽號「阿富」之成年男子購買第二級
    毒品安非他命供己施用，該綽號「阿富」之男子向甲○○表示其已經沒有毒品，
    惟可託請甲○○赴高雄縣鳳山市拿取安非他命回台南市，渠則會送些許安非他命
    供甲○○施用，甲○○允其所請，旋甲○○與該綽號「阿富」之男子遂共同基於
    運輸第二級毒品安非他命之犯意聯絡，由該綽號「阿富」之男子與另一名不詳姓
    名年籍綽號「阿和」之成年男子聯絡後，委由甲○○向該綽號「阿和」之男子拿
    取安非他命一包，以攜回台南市交予綽號「阿富」之男子。甲○○即依綽號「阿
    富」男子指示，於民國（下同）九十年三月八日晚上六時十分許，前往高雄縣鳳
    山市○○○路上之「天一遊戲場」內，再以電話號碼0000000000號行
    動電話撥打電話號碼0000000000號行動電話，與該綽號「阿和」之成
    年男子聯絡交付安非他命之事，旋該綽號「阿和」之男子即前往上開「天一遊戲
    場」內，並將裝有第二級毒品安非他命一包（驗前毛重一一三一點九五公克，驗
    後毛重一一三一點九公克）之紙袋交予甲○○，由甲○○攜回台南市交予綽號「
    阿富」之人，於當日晚上六時二十分許，甲○○將上開第二級毒品安非他命一包
    攜出該遊戲場，欲將之運回台南市在行經高雄縣鳳山市○○○路六００號前時，
    適有高雄縣政府警察局鳳山分局五甲派出所警員王宏文、張國賢及劉光俊在該處
    執行勤務，見甲○○形跡可疑，遂上前盤查，甲○○見狀，遂將手中持有之上開
    毒品丟置在地上欲逃離現場，惟仍經警當場壓制在地上查獲，並在現場扣得第二
    級毒品安非他命一包（重一、一三一．九五公克，驗後毛重一、一三一．九０公
    克）。
二、案經高雄縣警察局鳳山分局移送臺灣高雄地方法院檢察署檢察官偵查起訴。
      理      由
一、訊據上訴人即被告甲○○對於其在前揭時、地，與綽號「阿和」之男子見面，該
    綽號「阿和」之人並攜帶扣案之第二級毒品安非他命赴約之事實，固坦承不諱，
    惟矢口否認有何運輸第二級毒品安非他命之犯行，辯稱：伊係要向綽號「阿富」
    之人購買第二級毒品安非他命，因「阿富」手上沒有毒品，便表示要幫伊向綽號
    「阿和」之人購買，約伊在鳳山市天一遊藝場向「阿和」拿取安非他命，屆時因
    「阿富」正在與人賭博，不能到場，即要伊直接打電話約「阿和」見面，旋伊與
    「阿和」在鳳山市天一遊藝場見面後，「阿和」以「阿富」未來，即表示要將其
    帶來之整包安非他命全部賣給伊，伊以身上沒那麼多錢婉拒，並表示只要買一點
    點，「阿和」即說要到車上分裝，伊遂與「阿和」走出遊藝場，欲往車上分裝安
    非他命，適見警察前來盤查，「阿和」即將其攜帶在手上之毒品安非他命丟在地
    上，駕車逃逸，安非他命不是伊拿的，伊有向警員表示安非他命是前面綽號「阿
    和」之人所有，但警察說只要抓到伊就可以，沒有追上去逮捕「阿和」，伊在警
 局製作筆錄時是被警察刑求，頭部有受傷流血，警訊時所述幫「阿富」前往拿取
    毒品等情，並不實在云云。
二、經查被告於警訊時已供承：查獲之毒品安非他命是一名綽號「阿富」者叫伊至鳳
    山市○○○路天一遊藝場後，再打行動電話給綽號「和仔」之男子，「和仔」會
    將安非他命送至遊藝場交給伊，「阿富」說有好處給伊，等伊將安非他命拿回台
    南後，再以行動電話與他連絡，「阿富」說伊要吸食之安非他命不用向他買，他
    會送給伊施用，伊確實是要幫「阿富」取安非他命回去給他等語（見警卷第一、
    二頁），其於檢察官偵查中，及被告經檢察官聲請羈押原審訊問時，仍供承：伊
    原是要向「阿富」買安非他命，阿富說現在沒有，就要伊幫他來高雄向「阿和」
    拿，東西是對方（指阿和）拿給伊的等語（見偵字第五一四九號卷第十二頁及聲
    羈字卷第四頁），均未供稱「阿富」是與被告約定同往高雄向「阿和」購買毒品
    ，因「阿富」正在與人賭博，遂指示被告直接與「阿和」連絡，及有所謂「阿和
    」要將安非他命全部賣給被告，被告表示沒有那麼多錢，遂要到車上分裝之情事
    ，且衝諸常情，被告既係欲向「阿富」購買安非他命，「阿富」即使手上無貨，
    只須向「阿和」調貨或購買後，再轉賣予被告即可，實無須約被告與其同往向「
    阿和」拿貨。又安非他命價值昂貴，如被告只要向「阿和」購買一點點，而要到
    車上分裝，則整包安非他命理應由「阿和」拿著，豈有「阿和」將之交予被告，
    而不防著被告取得安非他命後逃之夭夭之理﹖參以0000000000號行動
    電話係綽號「阿和」之人所使用，另0000000000號行動電話係被告所
    使用之情，業據被告於檢察官偵查及原審審理時供述明確（見原審卷第五八頁）
    ，而0000000000號行動電話於九十年三月八日下午六時十分三十秒時
    ，確實撥打0000000000號行動電話，此亦有卷附通聯紀錄一份在卷可
    稽（見原審卷第五八頁）。又被告係因手中持裝有毒品安非他命之紙袋，經警巡
    邏時，發現其形跡可疑，向前盤查，被告見警盤查，即將該包安非他命丟棄於地
    ，並與警察發生扭打，終被制服之情，亦據證人即警員王宏文、張國賢、劉光俊
    於原審及本院審理時證述屬實（見原審卷第九五－九七頁及本院九十二年五月二
    日筆錄），即被告於檢察官聲請羈押及起訴後原審初次訊問時，亦未否認毒品係
    由其拿著之情（見原審卷第五七頁及聲羈字卷第四頁），且扣案之白色粉末，係
    第二級毒品安非他命，此亦有高雄醫學大學附設中和紀念醫院九十年四月三十日
    檢驗報告一紙在卷可稽。故被告確實係受綽號「阿富」者之請，為獲取「阿富」
    些許安非他命施用之好處，前往高雄縣鳳山市向綽號「阿和」者拿取安非他命，
    運輸回台南交予「阿富」，見警盤查，即將安非他命丟棄於地，且於警察逮捕時
    ，與警察發生扭打之事實，至為明灼。
三、被告雖以其係被警刑求，警訊時所述，並非實在置辯，惟查獲本案之警員王宏文
    、張國賢、劉光俊於原審或本院審理時均堅決否認有刑求被告之情事，供稱發現
    被告行跡可疑，趨前盤查時，被告即將毒品丟棄於地，並與警察扭打，終被制服
    ，故被告之頭上受有擦傷流血，被告被帶回警局後，渠等有問他是否要就醫，他
    說是小傷沒關係，後來他的家人有來，渠等於做完筆錄，始將之帶往鳳山市大東
    醫院就醫等語，且被告於原審審理時亦供稱：「他們（指警員）要抓我時我有掙
    扎，他們將我壓制在地上」等語（見原審卷第一八三頁）、再參諸被告於被收押
    入台灣高雄看守所時，曾自述其所受之傷係在路上被警員逮捕時遭警員打傷等語
    ，有該所被告入所前受傷經過自述登記簿及談話筆錄附卷可考（見原審卷第七八
    、七九頁），依被告前開供詞，並無隻字片語指陳在製作筆錄時有為警員刑求毆
    打之情事，其於原審審理時仍供稱：「他們（指警員）要抓我時我有掙扎，他們
    將我壓制在地上」等語（見原審卷第一八三頁），顯見被告身上縱有受傷，亦係
    在為警逮捕時，與警員發生扭打所導致，此與警員在訊問被告時，為逼供而施以
    刑求，自屬不同。況若謂被告係因遭警刑求，始為不實之供述，然檢察官偵查中
    及檢察官聲請羈押原審訊問時，被告未遭刑求，其就受「阿富」之託，經「阿富
    」安排，到鳳山市天一遊樂場，與「阿和」見面，由「阿和」交給一包安非他命
    ，其甫走出遊樂場即為警逮捕之情，與警訊時所述相同，則又如何解釋，是被告
    所辯遭警刑求而為不實之供述云云，顯係虛妄不實。至證人即被告之連襟陳文富
    及妻姐翁梅雀於本院審理時雖證稱伊等得知被告被抓到派出所後，趕往派出所要
    開回被告借用之小客車時，有看到被告手按著頭部，並有血流到衣服上等語，但
    此僅能證明被告頭部有受傷流血，並不能證明被告於警訊時有受刑求，是該陳文
    富、翁梅雀之證言並不能為被告有利之證明。
    綜上所述，被告所辯，要係卸責之詞，不足採信，其犯行洵堪認定。
四、按運輸毒品行為係指一切轉運或輸送毒品之情形而言，不論係自國外輸入或國內
    各地間之輸送，凡將毒品由甲地運輸至乙地，均屬之，且一旦起運，運輸行為即
    屬既遂，即使中途被截獲亦然（最高法院九十年度臺上字第一二○號刑事判決參
    照）。又運輸行為並不以為他人輸送為必要，即為自己輸送者，亦包括在內（最
    高法院八十二年度第三次刑事庭會議決議參照）。本件被告受綽號「阿富」之人
    委託，在上開遊藝場，自綽號「阿和」處收受上開毒品，欲將上開毒品帶回臺南
    交予綽號「阿富」之人，步出遊藝場後，雖旋即為警查獲，然揆之上開實務見解
    ，核被告所為，係犯毒品危害防制條例第四條第二項運輸第二級毒品罪。被告與
    綽號「阿富」之人，就上開犯行，有犯意聯絡及行為分擔，為共同正犯。被告持
    有第二級毒品，進而運輸，其持有之低度行為應為運輸之高度行為所吸收，不另
    論其持有第二級毒品罪。原審因而適用毒品危害防制條例第四條第二項、第十八
    條第一項前段、刑法第十一條前段、第二十八條，審酌被告為牟取私利，為人非
    法運輸第二級毒品安非他命，數量高達一千一百三十一點九五公克（驗後毛重一
   千一百三十一點九公克），安非他命足以使施用者導致精神障礙、性格異常，甚
    至造成生命危險之生理成癮性及心理依賴性，嚴重戕害國民身心健康，危害社會
    治安至深且鉅，惡性非輕，惟念其係為貪圖自己受贈免費施用毒品，而受託運輸
    ，致罹重典，並非主謀者，且尚未即獲利即為警查獲等一切情狀，量處有期徒刑
    柒年陸月，並以扣案之第二級毒品安非他命一包（驗後毛重一一三一點九公克）
    ，應依毒品危害防制條例第十八條第一項前段，沒收銷燬之。原審認事用法皆無
    不合，被告上訴否認犯罪，而指摘原判決不當，非有理由，應予駁回。
據上論斷，應依刑事訴訟法第三百六十八條，判決如主文。
本案經檢察官陳新慶到庭執行職務。
中    華    民    國     九十二     年       五       月      二十      日
                              臺灣高等法院高雄分院刑事第四庭
                                  審判長法官  蕭權閔
                                        法官  李嘉興
                                        法官  陳吉雄
右正本證明與原本無異。
如不服本判決應於收受本判決後十日內向本院提出上訴書狀，其未述上訴理由者，
並得於提起上訴後十日內向本院補提理由書狀（均須按他造當事人之人數附繕本)「
切勿逕送上級法院」。
                                      書記官  黎  珍
中    華    民    國     九十二     年       五       月     二十二     日
附錄：本判決論罪科刑法條：
毒品危害防制條例第四條第二項：
製造、運輸、販賣第二級毒品者，處無期徒刑或七年以上有期徒刑，得併科新臺幣七
百萬元以下罰金。
                                                                        ｋ


司法院資訊處製作；財團法人民間司法改革基金會備份。
